最高法院刑事判決　　　　　　一○○年度台上字第二○五九號
上　訴　人　黃玉芳
選任辯護人　舒建中律師
上列上訴人因違反毒品危害防制條例案件，不服台灣高等法院中
華民國九十九年十二月二十二日第二審判決（九十九年度上訴字
第三六五四號，起訴案號：台灣板橋地方法院檢察署九十八年度
偵字第三七七０號），提起上訴，本院判決如下：
    主  文
上訴駁回。
    理  由
按刑事訴訟法第三百七十七條規定，上訴於第三審法院，非以判
決違背法令為理由，不得為之。是提起第三審上訴，應以原判決
違背法令為理由，係屬法定要件。如果上訴理由書狀並未依據卷
內訴訟資料，具體指摘原判決不適用何種法則或如何適用不當，
或所指摘原判決違法情事，顯與法律規定得為第三審上訴理由之
違法情形，不相適合時，均應認其上訴為違背法律上之程式，予
以駁回。本件原判決撤銷第一審之科刑判決，改判仍論處上訴人
黃玉芳販賣第二級毒品累犯罪刑（處有期徒刑），已詳敘認定犯
罪事實之依據及憑以認定之理由。並對如何認定：上訴人否認犯
罪所執之各項辯解，均不足採；證人徐清煌在偵查及第一審均證
稱通訊監察譯文所載與上訴人通話之內容，係要以新台幣（下同
）二千五百元，向上訴人購買「半個」第二級毒品甲基安非他命
一包等語，核與證人即執行搜索之警員林建昇在審理中之證言及
現場查獲扣案甲基安非他命之情形相符，應可採信；徐清煌在審
理中改稱上開約定之二千五百元係借款云云，係迴護上訴人之詞
，不足採取；皆已依據卷內資料予以指駁及說明。從形式上觀察
，原判決並無違背法令之情形存在。又按取捨證據及認定事實，
乃事實審法院適法職權之行使，其對證據證明力所為之判斷，苟
不悖通常一般人日常生活之經驗，又未違背客觀上應認為確實之
定則，並已敘明其何以為此判斷之心證理由者，即不能任意指為
違法。原判決已敘明憑以認定當場為警在地上查獲之甲基安非他
命一包係警方查緝毒品交易時徐清煌所掉落之依據及理由（見原
判決第五至六頁、理由四），所為論斷既有所憑，且無悖於論理
法則、經驗法則，並無上訴意旨所指摘之採證違法情形。又經審
判長於審判期日詢問尚有何證據請求調查時？檢察官及上訴人之
辯護人均答稱無（見原審卷第三九頁反面），則原判決認事證已
明而未調取現場蒐證錄影，亦無違法可言。至於扣案甲基安非他
命十一包係警員持搜索票查獲之毒品，原判決依毒品危害防制條
例第十八條第一項宣告沒收，於法尚無不合。另上訴人自承警詢
僅供稱扣案毒品係打0000-000000 電話向綽號「阿志」者所購買
云云，既未供出「阿志」之姓名住所以供查證，亦未請求調查其
上手來源有無破獲之情形，原審認其情形與毒品危害防制條例第
十七條第一項減輕其刑之規定不符，亦不能指為違法。上訴意旨
未憑卷內證據資料具體指摘，且置原判決之論敘於不顧，仍執陳
詞再為事實上之爭執，或對原審採證認事之職權行使，任意指摘
，難謂已符合首揭法定上訴要件。其上訴違背法律上之程式，應
予駁回。
據上論結，應依刑事訴訟法第三百九十五條前段，判決如主文。
中    華    民    國  一○○  年    四    月  二十八  日
                      最高法院刑事第十二庭
                          審判長法官  陳  世  淙  
                                法官  陳  東  誥  
                                法官  何  菁  莪  
                                法官  許  錦  印  
                                法官  施  俊  堯  
本件正本證明與原本無異
                                      書  記  官  
中    華    民    國  一○○  年    五    月    三    日
                                                       s